臺灣板橋地方法院刑事判決　　　　　　　96年度易字第1399號
公　訴　人　臺灣板橋地方法院檢察署檢察官
被　　　告　甲○○
上列被告因竊盜等案件，經檢察官提起公訴〔９６年度偵緝字第
１４０３號、９６年度偵緝字第１４０４號、９６年度偵緝字第
１４０５號、９６年度偵緝字第１４０６號、９６年度偵緝字第
１４０７號、９６年度偵緝字第１４０８號、９６年度偵緝字第
１４０９號〕；本院合議庭裁定由受命法官獨任進行簡式審判程
序，茲　判決如下：
    主  文
甲○○所犯如附表肆編號一、二、三、四、五、六所示之罪，均
累犯，各處如附表肆編號一、二、三、四、五、六所示之刑；應
執行有期徒刑貳年肆月，扣案如附表參所示物品，均沒收。
    事  實
壹、甲○○〔原姓名莊龍俊，於９１年７月８日更名王龍俊，嗣
    再更為甲○○〕前於〔一〕民國〔下同〕９１年間，因違反
　　著作權法案〔臺灣臺北地方法院檢察署９１年度偵字第１４
  　０１號〕，經臺灣臺北地方法院判處有期徒刑陸月，如易科
    罰金，以銀元參佰元折算壹日確定，嗣於９１年１２月２４
    日執行完畢。〔二〕９５年間，因施用毒品案〔臺灣板橋地
    方法院檢察署檢察９５年度毒偵字第１８６７號、９５年度
    毒偵字第２３９２號〕，經法院裁定送勒戒處所觀察、勒戒
    後，認無繼續施用毒品傾向，於９５年５月１日出勒戒所，
    復經公訴人處分不起訴確定。〔三〕９６年間，因竊盜案〔
    臺灣板橋地方法院檢察署９６年度偵字第２５９７號，９６
    年１月２２日偵查分案〕，經本院判處有期徒刑肆月，如易
    科罰金，以新台幣壹仟元折算壹日確定。〔四〕９６年間，
    因違反毒品危害防制條例案〔臺灣桃園地方法院檢察署９６
    年度毒偵字第６７９號，９６年２月６日偵查分案〕，經臺
    灣桃園地方法院判處有期徒刑參月，如易科罰金，以新台幣
    壹仟元折算壹日。
貳、甲○○預見將金融機構帳戶存摺及金融卡暨密碼出售、出借
    或提供他人使用，將幫助該他人等從事侵害第三人財產法益
    犯行，復信縱該他人為上開犯罪行為，亦與其供給帳戶之本
    意無違，接續以每一帳戶新台幣〔下同〕４０００元之價金
    ，將其所開立附表壹編號一所示帳戶，暨其女友歐慧苓〔業
    經本院另案判處罪、刑〕所開立附表壹編號二所示帳戶之存
    摺、金融卡、密碼等物，出售予姓名、年籍不詳、綽號『小
    陳』之成年人，而於９５年７月２２日、同年月２９日，在
    臺北縣林口鄉飛狗巴士客運站內，寄交真實年籍姓名不詳綽
    號『小陳』之成年人，幫助『小陳』暨所屬集團從事侵害第
    三人財產法益犯行。嗣該集團成員於〔一〕９５年８月９日
    下午４時至５時許，以網路聊天方式，透過網際網路與王怡
    文取得聯繫並相約援交，因王怡文並未赴約，該集團某男性
    成年人，遂於同年月１０日晚上７時許致王怡文，恫以王怡
    文未赴約仍須付費，其等業委託徵信社調查王怡文住址，『
    若不服從將要對其家人不利』，王怡文心生畏懼，依指示以
    ＡＴＭ轉帳之方式，將附表貳編號一所示款項匯入附表壹編
    號一所示甲○○帳戶內。〔二〕９５年９月初，冒充係香港
    皇家禮炮公司，以電話向吳日富訛稱吳日富業已中獎，惟須
    先匯付手續費，致吳日富陷於錯誤，於９５年９月１１日，
    將附表貳編號二所示款項匯入附表壹編號二所示歐慧苓帳戶
    內。〔三〕９５年８月２７日１２時許，冒充係臺灣皇家國
    際貿易股份公司，以電話向張清雲訛稱張清雲於該公司新酒
    展示會抽獎活動中第參獎，可得獎金玖拾壹萬元，惟需先匯
    付海外金融保險金、白金會員會、印花稅等稅費，致張清雲
    陷於錯誤，於９５年９月７日、同年月８日、同年月１３日
    ，將附表貳編號三所示款項匯入附表壹編號二所示歐慧苓帳
    戶內。嗣經王怡文、張清雲、吳日富發覺有異報警處理，而
    將上開帳戶均列為警示帳戶後，始循線查獲甲○○，而悉上
    情。
參、甲○○先後分別〔一〕基於意圖為自己不法之所有之犯意，
    於９６年３月１日１２時許，在臺北縣三峽鎮○○路○段９
    １號旁，以不詳方式竊取承大永業廚房設備有限公司所有〔
    起訴書載為王清興所有〕ＮＸ－７５７５號車牌貳面得手；
    接續於同日下午１時許，在臺北縣三峽鎮○○路○段上某處
    路旁，以己有萬能鑰匙貳支，竊取鄭照粉所有牌照號碼ＢＱ
    ─２５３９號自用小客車壹部，得手後將前揭竊得之車牌懸
    掛於上開自用小客車上。嗣於同年月２日４時許，在臺北縣
    鶯歌鎮○○路２４０號前，經警查獲，並扣得甲○○所有供
    其竊取上揭車輛之萬能鑰匙貳支。〔二〕基於意圖為自己不
    法之所有之犯意，於同年月１８日１時３０分許，在臺北縣
    樹林市○○街大排水溝旁，以隨身攜帶之１５公分長、足供
    兇器使用之一字螺絲起子開啟車門，持己有萬能鑰匙壹支，
    竊取丙○○所有牌照號碼ＮＨ─５７４１號自用小客貨車壹
    輛得手。嗣於同日２時４０分許，在臺北縣樹林市○○路與
    千歲街口，經警查獲，並扣得甲○○所有供其竊取上揭車輛
    之萬能鑰匙壹支。〔三〕基於意圖為自己不法之所有之犯意
    ，於同年月２９日８時３９分許，在臺北縣樹林市○○路○
    段２９號５樓樓頂，攜帶己有足供兇器使用之破壞剪壹支，
    破壞臺灣大哥大樹林市機房之門鎖後，啟門入室，竊取電纜
    線５米、導波管６條、機器機殼１１片等物〔毀損及侵入住
    宅部分未據告訴〕，得手後放入紅色塑膠袋內。嗣因臺灣大
    哥大公司樹林區維運工程師己○○於同日９時３０分許進入
    機房察看，發現報警查獲，並扣得破壞剪壹支。〔四〕基於
    意圖為自己不法之所有之犯意，於同年４月１６日下午４時
    許，在臺北縣樹林市○○路３７９巷２７號前，持己有萬能
    鑰匙壹支，竊取繁雄企業股份有限公司所有牌照碼Ｋ８－０
    １４３號自用小客貨車壹輛得手，接續於同日下午５時許，
    在臺北縣三峽鎮○○路２０號前，竊取劉峻丞〔起訴書載為
    劉『俊』承〕所有之９Ｎ─４２１３號車牌貳面〔起訴書載
    為９Ｎ─４６１３號車牌１面〕，得手後將該面車牌懸掛於
    上開自用小客貨車。〔五〕基於意圖為自己不法之所有之犯
    意，於同年４月１６日下午５時３０分許，駕駛事實欄參─
    〔四〕所示贓車，前往臺北縣鶯歌鎮○○路４１７之１９號
    地下室停車場內，竊取丁○○所有、「置於其妻莊袖鳳所有
    牌照號碼Ｌ１－７６７７號自用小客貨車內」之『活動扳手
    １支』得手；嗣經丁○○發現報警，於同日下午６時許，在
    上址地下室停車場內，經警查獲，並扣得萬能鑰匙壹支。
肆、案經己○○訴由臺北縣政府警察局樹林分局、丁○○訴由臺
    北縣政府警察局三峽分局及臺北縣政府警察局三峽、樹林分
    局報告，暨臺南市政府警察局第六分局報由臺灣臺南地方法
    院檢察署、高雄市政府警察局左營分局移送臺灣高雄地方法
    院檢察署呈請臺灣高等法院檢察署令轉臺灣板橋地方法院檢
    察署檢察官偵查起訴。
    理  由
壹、上揭事實，業據被告坦承不諱〔參見本院準備程序筆錄、簡
    式審判筆錄〕，其中〔壹〕事實欄貳─〔一〕部分，與被害
    人王怡文指訴被害情節〔參見臺南市警察局第六分局刑案偵
    查卷宗第１頁、第２頁〕，互核相符，復有台新國際商業銀
    行９５年１２月７日台新作集字第９５１６７３４號函〔附
    同上卷第４頁至第１５頁〕、台新銀行自動櫃員機交易明細
    表、聯邦銀行客戶交易明細表〔附同上卷第第２０至第２２
    頁〕等足佐。〔貳〕事實欄貳─〔二〕部分，與被害人吳日
    富指訴被害情節〔參見附高市警佐分偵字第０９５００２４
    ８４１號卷第５頁背面、第６頁正面〕，互核相符，復有花
    蓮區中小企業銀行中和分行９５年１１月１０日蓮銀字第９
    ５０１３５６號函、台北國際商業銀行匯款回條聯影本〔附
    同上卷第１３頁、第１０頁背面〕等足佐。〔參〕事實欄貳
    ─〔三〕部分，與被害人張清雲指訴被害情節〔參見高市警
    左分偵字第０９６０００１４９０號卷第６頁背面、第７頁
    〕，互核相符，復有自動櫃員機交易明細表〔同上卷第１２
    頁背面〕足佐；〔肆〕事實欄參─〔一〕部分，與被害人庚○○〔王清興之妻〕、鄭粉照之子戊○○指訴被害情節〔參
    見９６年度偵字第５２１６號卷第１７頁至第２０頁〕，互
    核相符，復有扣案如附表參編號一所示物品、贓物認領保管
　　單貳紙、臺北縣政府警察局車輛失竊車牌遺失電腦輸入單、
　  車輛竊盜、車牌失竊資料個別查詢報表─查詢車牌認可資料
    、車輛車牌失竊─查獲車牌認可資料、車籍作業系統─查詢
    認可資料、現場照片足佐〔附同上偵卷第２９頁、第３０頁
    、第３４頁、第３６頁、第３７頁、第３８頁至第４０頁〕
　　；〔伍〕事實欄參─〔二〕部分，與被害人丙○○指訴被害
　  情節〔參見９６年度偵字第６５９１號卷第１４頁、第１５
    頁〕，互核相符，復有扣案如附表參編號二所示物品、贓物
    認保管單、行車執照影本〔附同上偵卷第２８頁、第３５頁
    〕等足佐；〔陸〕事實欄參─〔三〕部分，與被害人臺灣大
    哥大公司樹林區維運工程師己○○指訴、證述被害情節〔參
    見９６年度偵字第７５００號卷第４頁、第５頁、第３６頁
    、第３７頁〕，互核相符，復有扣案如附表參編號三所示物
    品、贓物認領保管單、現場照片〔附同上偵卷第９頁、第１
    ７頁至第２０頁〕足佐；〔柒〕事實欄參─〔四〕部分，與
    被害人乙○○〔繁雄企業股份有限公司部分〕、劉峻承指訴
    被害情節〔參見９６年度偵字第９０２２號卷第１２頁、第
　　１３頁至第１５頁〕，互核相符，復有扣案如附表參編號四
　  所示物品、贓物認領保管單貳紙、現場照片、車籍作業系統
    ─查詢認可資料貳紙〔附同上卷第２６頁、第２７頁、第３
　  ２頁至第３６頁、第３７頁、第３８頁〕足佐；〔捌〕事實
    欄參─〔五〕部分，與被害人丁○○指訴、證述被害情節〔
　　參見９６年度偵字第９０２２號卷第１６頁、第１７頁、第
　  ５７頁至第５９頁〕，互核相符，復有贓物認領保管單壹紙
    、贓物照片、現場照片〔附同上卷第２８頁、第２９頁、第
　　３６頁〕足佐，已見被告自白情節，與事實相符。且查：
　　一、被害人王怡文於事實欄貳─〔一〕所示時、地，遭犯嫌
  　　　恫以王怡文未赴約仍須付費，『若不服從將要對其家人
　　　　不利』，致王怡文心生畏懼，依指示以ＡＴＭ轉帳之方
  　　　式，將附表貳編號一所示款項匯入附表壹編號一所示甲○○帳戶內，業據被害人王怡文訴明；歐慧苓所參與事
      　實欄貳─〔二〕所示犯行，業據公訴人以９５年度偵字
    　　第２６８６２號聲請簡易判決處刑，嗣經本院以９５年
      　度簡字第７３５４號諭知幫助詐欺罪、刑，此有上開聲
        請簡易判決處刑書、本院刑事簡易判決書足參〔附臺灣
        高雄地方法院檢察署９６年度偵字第７５１６號前案資
        料卷宗第６頁、第７頁〕，歐慧苓『非』不知情〔起訴
        書認不知情〕；爰補正並認定如事實欄貳。
    二、ＮＸ－７５７５號車牌貳面係承大永業廚房設備有限公
        司所有〔起訴書載為王清興所有〕，業據庚○○陳明，
        復有車輛竊盜、車牌失竊資料個別查詢報表─查詢車牌
        認可資料〔卷頁見前引述〕足佐；事實欄參─〔三〕所
        示電纜線５米、導波管６條、機器機殼１１片等物，於
        案發後「放入紅色塑膠袋內」，此前並非放於該袋內，
        業據己○○訴明〔參見９６年度偵字第７５００號卷第
        ５頁〕，復有贓物認領保管單足佐，該等物品已入被告
        實力支配之下，竊盜行為業已既遂〔起訴書認係未遂〕
        ；劉峻丞失竊９Ｎ─４２１３號車牌貳面〔起訴書載為
　　　　９Ｎ─４６１３號車牌１面〕，業據劉峻丞訴明，復有
　　　　贓物照片、贓物認領保管單〔附９６年度偵字第９０２
  　　　２號卷第１４頁、第１５頁、第２７頁、第３２頁〕足
    　　佐；爰補正並認定如事實欄參。
    三、本件事證明確，被告之上犯行，堪予認定。
貳、核被告〔壹〕所為如事實欄貳所示犯行，係犯刑法第３０條
　　第１項、第３４６條第１項之幫助恐嚇取財罪、同法第３０
　　條第１項、第３３９條第１項之幫助詐欺取財罪；其接續以
　　一幫助行為觸犯上開二罪，依想像競合犯之規定，從一重論
　　以幫助恐嚇取財罪；起訴書認被告所為事實欄貳─〔一〕所
　　示犯行，係犯刑法第３０條第１項、第３３９條第１項之幫
　　助詐欺取財罪，尚有未洽，起訴法條應予變更；被告幫助他
　　人實行犯罪行為，依正犯之刑減輕之。〔貳〕所為如事實欄
  　參─〔一〕所示犯行，係犯刑法第３２０條第１項之普通竊
    盜罪。被告接續以一行為竊取承大永業廚房設備有限公司、
    鄭照粉所有之車牌、汽車，有同種想像競合犯之關係，仍從
    一重論以普通竊盜罪。〔參〕所為事實欄參─〔二〕所示犯
    行，係犯刑法第３２１條第１項第３款之加重竊盜罪。〔肆
    〕所為事實欄參─〔三〕所示犯行，係犯刑法第３２１條第
    １項第３款之加重竊盜罪。「鎖乃門之附屬物，僅扭毀鎖鑰
    ，與毀越門扇之情形有別。」〔最高法院２１年上字第２５
　　８６號判例〕，刑法第３２１條第１項第２款所謂毀越門扇
　  ，係指毀損或超越及踰越門扇而言，與撬開門鎖啟門入室者
    不同〔最高法院６９年度台上字第２４１５號判決意旨參照
　　〕，被告於事實欄參─〔三〕所示時、地，破壞門鎖，啟門
  　入室，與毀越門扇有間，併其竊盜行為業已既遂，亦見前述
    ，起訴書認被告所為此部分犯行，係犯刑法第３２１條第２
    項、第１項第２款、第３款之加重竊盜未遂罪，尚有未洽。
    〔伍〕所為事實欄參─〔四〕所示犯行，係犯刑法第３２０
    條第１項之普通竊盜罪。被告接續以一行為竊取繁雄企業股
    份有限公司、劉峻丞所有之汽車、車牌，有同種想像競合犯
    之關係，仍從一重論以普通竊盜罪。〔陸〕所為事實欄參─
    〔五〕所示犯行，係犯刑法第３２０條第１項之普通竊盜罪
    。所犯上列各罪，犯意各別，應分論併罰。被告前犯事實欄
    壹─〔一〕所示之罪，經法院判處罪、刑確定，嗣於９１年
    １２月２４日執行完畢，此有臺灣高等法院被告前案紀錄表
    在卷足稽，伍年之內，再犯有期徒刑以上之本罪，依累犯之
    規定，加重其刑，事實欄貳部分，依先加後減之規定加減之
    ；爰審酌被告犯罪之動機、目的、手段、所生危害、犯罪後
    態度等一切情狀，處如主文所示之刑，併定其應執行之刑。
參、扣案如附表參編號一、二、三、四所示物品，係被告所有供
    其犯本罪所用之物，分依附於所處主刑諭知沒收。事實欄參
　　─〔二〕所示１５公分長之一字螺絲起子並未扣案，復非違
　  禁物，不為沒收之諭知。
據上論斷，應依刑事訴訟法第２７３條之１第１項、第２９９條
前段、第３００條，刑法第３０條第１項、第２項、第３４６條
第１項、第３３９條第１項、第３２０條第１項、第３２１條第
１項第３款、第５５條前段、第５１條第５款、第４７條第１項
、第３８條第１項第２款，刑法施行法第１條之１第１項、第２
項前段，判決如主文。
本案經檢察官蔡元仕到庭執行職務。
中　　華　　民　　國　　96　　年　　6 　　月　　4 　　日
                  刑事第一庭    法　官  陳福來
以上正本證明與原本無異。
如不服本判決應於送達後10日內向本院提出上訴狀。
                                書記官  林兆嘉
中　　華　　民　　國　　96　　年　　6 　　月　　4 　　日
附表壹：
┌──┬────┬───┬──────┬───────┐
│編號│行庫名稱│戶　名│帳　　　　號│備　　      註│
├──┼────┼───┼──────┼───────┤
│一  │臺新國際│甲○○│000000000000│參見臺南市警察│
│    │商業銀行│      │59          │局第六分局刑案│
│    │        │      │            │偵查卷宗第４頁│
│    │        │      │            │至第１５頁。  │
├──┼────┼───┼──────┼───────┤
│二  │花蓮區中│歐慧苓│00000000000 │參見附高市警佐│
│    │小企業銀│      │            │分偵字第095002│
│    │行中和分│      │            │4841號卷第１３│
│    │行      │      │            │頁、第１４頁。│
└──┴────┴───┴──────┴───────┘
附表貳：
┌──┬───┬──────┬──────┬────┬─────┐
│編號│被害人│匯 款 日 期 │金額〔新台幣│匯入帳戶│備　　　註│
│    │      │            │元〕        │        │          │
├──┼───┼──────┼──────┼────┼─────┤
│一  │王怡文│95年8 月10日│3500.       │附表壹編│匯款明細表│
│    │      │20:02:17    │            │號一    │附臺南市警│
│    │      │            │            │        │察局第六分│
│    │      │            │            │        │局刑案偵查│
│    │      │            │            │        │卷宗第20頁│
│    │      ├──────┼──────┼────┼─────┤
│    │      │95年8 月10日│13000.      │附表壹編│匯款明細表│
│    │      │20:37:45    │            │號一    │附同上卷第│
│    │      │            │            │        │20頁。    │
│    │      ├──────┼──────┼────┼─────┤
│    │      │95年8 月10日│66000.      │附表壹編│匯款明細表│
│    │      │20:53:56    │            │號一    │附同上卷第│
│    │      │            │            │        │20頁。    │
│    │      ├──────┼──────┼────┼─────┤
│    │      │95年8 月10日│12000.      │附表壹編│匯款明細表│
│    │      │21:26:14    │            │號一    │附同上卷第│
│    │      │            │            │        │21頁。    │
│    │      ├──────┼──────┼────┼─────┤
│    │      │95年8 月10日│1000.       │附表壹編│匯款明細表│
│    │      │23:24       │            │號一    │附同上卷第│
│    │      │            │            │        │21頁。    │
│    │      ├──────┼──────┼────┼─────┤
│    │      │95年8 月10日│0.〔當日取款│附表壹編│匯款明細表│
│    │      │23:59       │金額超過限額│號一    │附同上卷第│
│    │      │            │〕          │        │21頁。    │
│    │      ├──────┼──────┼────┼─────┤
│    │      │95年8 月11日│11684.      │附表壹編│匯款明細表│
│    │      │00:07:10    │            │號一    │附同上卷第│
│    │      │            │            │        │21頁。    │
├──┼───┼──────┼──────┼────┼─────┤
│二  │吳日富│95年9月11日 │18800.      │附表壹編│臺北國際商│
│    │      │            │            │號二    │業銀行匯款│
│    │      │            │            │        │回條聯影本│
│    │      │            │            │        │附高市警佐│
│    │      │            │            │        │分偵字第09│
│    │      │            │            │        │00000000號│
│    │      │            │            │        │卷第10頁背│
│    │      │            │            │        │面。      │
├──┼───┼──────┼──────┼────┼─────┤
│三  │張清雲│95年9月7日  │30000.      │附表壹編│自動櫃員機│
│    │      │14:40:38    │            │號二    │交易明細表│
│    │      ├──────┼──────┼────┤附高市左分│
│    │      │95年9月8日  │30000.      │附表壹編│偵字第0960│
│    │      │07:16:33    │            │號二    │001490號卷│
│    │      ├──────┼──────┼────┤第12頁背面│
│    │      │95年9月13日 │11800.      │附表壹編│。        │
│    │      │19:48:07    │            │號二    │          │
└──┴───┴──────┴──────┴────┴─────┘
附表參：
┌──┬─────────┬─────┬───────┐
│編號│品　　　　　　　名│數　　　量│備          註│
├──┼─────────┼─────┼───────┤
│一  │萬能鑰匙          │貳支      │９６年度偵緝字│
│    │                  │          │第１４０４號〔│
│    │                  │          │原９６年度偵字│
│    │                  │          │第５２１６號〕│
│    │                  │          │扣案。        │
├──┼─────────┼─────┼───────┤
│二  │萬能鑰匙          │壹支      │９６年度偵緝字│
│    │                  │          │第１４０５號〔│
│    │                  │          │原９６年度偵字│
│    │                  │          │第６５９１號〕│
│    │                  │          │扣案。        │
├──┼─────────┼─────┼───────┤
│三  │破壞剪            │壹支      │９６年度偵緝字│
│    │                  │          │第１４０６號〔│
│    │                  │          │原９６年度偵字│
│    │                  │          │第７５００號〕│
│    │                  │          │扣案。        │
├──┼─────────┼─────┼───────┤
│四  │萬能鑰匙          │壹支      │９６年度偵緝字│
│    │                  │          │第１４０７號〔│
│    │                  │          │原９６年度偵字│
│    │                  │          │第９０２２號〕│
│    │                  │          │扣案。        │
└──┴─────────┴─────┴───────┘
附表肆：
┌──┬───────┬──────────┬────┐
│編號│犯  罪  事  實│所    處    之    刑│備    註│
├──┼───────┼──────────┼────┤
│一  │事實欄貳      │甲○○幫助意圖為自己│        │
│    │              │不法之所有，以恐嚇使│        │
│    │              │人將本人之物交付，累│        │
│    │              │犯，處有期徒刑肆月。│        │
├──┼───────┼──────────┼────┤
│二  │事實欄參─〔一│甲○○竊盜，累犯，處│        │
│    │〕            │有期徒刑伍月，扣案如│        │
│    │              │附表參編號一所示物品│        │
│    │              │，沒收。            │        │
├──┼───────┼──────────┼────┤
│三  │事實欄參─〔二│甲○○攜帶兇器竊盜，│        │
│    │〕            │累犯，處有期徒刑柒月│        │
│    │              │，扣案如附表參編號二│        │
│    │              │所示物品，沒收。    │        │
├──┼───────┼──────────┼────┤
│四  │事實欄參─〔三│甲○○攜帶兇器竊盜，│        │
│    │〕            │累犯，處有期徒刑柒月│        │
│    │              │，扣案如附表參編號三│        │
│    │              │所示物品，沒收。    │        │
│    │              │                    │        │
├──┼───────┼──────────┼────┤
│五  │事實欄參─〔四│甲○○竊盜，累犯，處│        │
│    │〕            │有期徒刑伍月，扣案如│        │
│    │              │附表參編號四所示物品│        │
│    │              │，沒收。            │        │
├──┼───────┼──────────┼────┤
│六  │事實欄參─〔五│甲○○竊盜，累犯，處│        │
│    │〕            │有期徒刑參月。      │        │
└──┴───────┴──────────┴────┘
附錄本論罪科刑參考法條：
刑法第３２０條：
意圖為自己或第三人不法之所有，而竊取他人之動產者，為竊盜
罪，處五年以下有期徒刑、拘役或五百元以下罰金。
意圖為自己或第三人不法之利益，而竊佔他人之不動產者，依前
項之規定處斷。
前二項之未遂犯罰之。
刑法第３２１條：
犯竊盜罪而有左列情形之一者，處六月以上、五年以下有期徒刑
：
一、於夜間侵入住宅或有人居住之建築物、船艦或隱匿其內而犯
　　之者。
二、毀越門扇、牆垣或其他安全設備而犯之者。
三、攜帶兇器而犯之者。
四、結夥三人以上而犯之者。
五、乘火災、水災或其他災害之際而犯之者。
六、在車站或埠頭而犯之者。
前項之未遂犯罰之。
刑法第３３９條：
意圖為自己或第三人不法之所有，以詐術使人將本人或第三人之
物交付者，處五年以下有期徒刑、拘役或科或併科一千元以下罰
金。
以前項方法得財產上不法之利益或使第三人得之者，亦同。
前二項之未遂犯罰之。
刑法第３４６條：
意圖為自己或第三人不法之所有，以恐嚇使人將本人或第三人之
物交付者，處六月以上五年以下有期徒刑，得併科一千元以下罰
金。
以前項方法得財產上不法之利益，或使第三人得之者，亦同。
前二項之未遂犯罰之。
